【裁判字號】    99,上訴,217
【裁判日期】    990531
【裁判案由】    毒品危害防制條例
【裁判全文】
臺灣高等法院刑事判決                 99年度上訴字第217號
上  訴  人
即  被  告  甲○○
選任辯護人  高宏文律師
上列上訴人因違反毒品危害防制條例案件，不服臺灣桃園地方法
院98年度訴字第601 號，中華民國98年11月13日所為之第一審判
決（起訴案號：臺灣桃園地方法院檢察署97年度偵字第16189 號
），提起上訴，本院判決如下：
    主  文
上訴駁回。
    事  實
一、甲○○明知海洛因係屬毒品危害防制條例管制之第一級毒品
    ，依法不得持有、販賣，竟基於販賣第一級毒品以營利之犯
    意，與張微萍以如附表一所示聯絡方式談妥毒品交易內容後
    ，分別於如附表一所示時間、地點，以如附表一所示之金額
    ，販賣如附表一所示之毒品予張微萍，其中除如附表一編號
    ２、５所示犯行外，均已取得款項（如附表一編號１、２所
    示犯行，業經蒞庭檢察官於原審審判期日當庭以言詞追加起
    訴，見原審訴字卷第84頁）。案經警方偵辦張微萍另案詐欺
    案件時，對於張微萍使用之0000000000號行動電話進行通訊
    監察發現，由桃園縣政府警察局刑事警察大隊會同行政院海
    岸巡防署岸巡第二四大隊、行政院海岸巡防署桃園機動查緝
    隊，於民國97年7月3日晚間7 時35分許，在桃園市○○路○
    段294 號「全順興釣蝦場」前查獲張微萍，並扣得其持有之
    毒品海洛因一小包（毛重0.57公克），再由張微萍帶同警方
    前往甲○○桃園縣桃園市○○路1號10樓之1住處，而於同日
    晚間8 時10分許，在桃園縣桃園市○○路1號1樓電梯口查獲
    甲○○，並自其身上扣得與本案無關之毒品海洛因一小包，
    再經甲○○帶同警方至其住處房間，扣得強亦維交由甲○○
    使用、周敬堯所有之0000000000號行動電話及與本案無關之
    海洛因二小包、葡萄糖一小包、削尖吸管二支等物，而得悉
    上情。
二、案經桃園縣政府警察局移送臺灣桃園地方法院檢察署檢察官
    偵查起訴。
    理  由
壹、證據能力部分
    按被告以外之人於審判外之言詞或書面陳述，除法律有規定
    者外，不得作為證據。又被告以外之人於審判外之陳述，雖
    不符合同法第159條之1至第159條之4之規定，但經當事人於
    審判程式同意作為證據，法院審酌該言詞陳述或書面陳述作
    成時之情況，認為適當者，亦得為證據；當事人、代理人或
    辯護人於法院調查證據時，知有第159條第1項不得為證據之
    情形，而未於言詞辯論終結前聲明異議者，視為有前項之同
    意。刑事訴訟法第159條第1項及第159條之5分別定有明文。
    檢察官、上訴人即被告甲○○及其辯護人於言詞辯論終結前
    ，就本件卷內被告以外之人於審判外之陳述（包括人證、書
    證），於本院審理時均表示不爭執，經本院審酌該等證據之
    作成情況，核無違法取證或其他瑕疵，認均適為本案認定事
    實之依據，依刑事訴訟法第159條之5規定，均有證據能力。
貳、實體部分
一、認定事實所憑之證據及理由─
（一）訊據被告固坦承其使用之行動電話門號為0000000000號，
      張微萍使用之行動電話門號則為0000000000號，其在為警
      查獲前期間常以行動電話與張微萍通話，惟矢口否認有何
      販賣第一級毒品海洛因之犯行，辯稱：我的確有拿毒品給
      張微萍，除了97年6 月27日、同年7月3日我給張微萍的海
      洛因是自己的外，其餘都是張微萍打電話給我，我才去向
      別人調來交給張微萍的，我向上線拿半錢、約1.6至1.8公
      克之毒品，價格約新臺幣（下同）一萬元，我再分裝八分
      之一錢給張微萍，價格為三千元，並沒有賺到價差云云。
（二）經查：
  １、案發當時，被告使用之行動電話門號為0000000000號，證
      人張微萍使用之行動電話門號則為0000000000號，除據被
      告與證人張微萍分別陳述在卷外，並有臺灣桃園地方法院
      檢察署通訊監察書及通訊監察譯文附於偵查卷第57頁至第
      65頁可稽，此為確定之事實。
  ２、就97年6 月21日販賣第一級毒品海洛因予張微萍部分─
      上開事實，業據證人張微萍於原審審理時具結證稱：我曾
      於97年6 月21日在被告住家樓下向被告拿一千元之海洛因
      ，當天我先拿五百元給被告，其餘五百元則是押行動電話
      ＳＩＭ卡，後來我沒有取回卡片，被告也沒有向我要這五
      百元，因此沒有處理這五百元，0000000000為我所使用之
      電話等語甚詳（見偵查卷第21頁、第48頁、第85頁，原審
      訴字卷第79頁、第130 頁），而張微萍使用之0000000000
      行動電話，曾於97年6 月21日與被告使用之0000000000號
      行動電話聯絡，其中：
      (1)當天中午12時54分許之通話內容為：
      「A（即張微萍）：還是先拿500給你，卡片押你那。
        B（即被告）：好，押我這。
        A：那弄好一點，多弄一點。
        B：昨天的沒有比較好嗎？
        A：有有，對，就是那種的。
        B：好。
        A：到了打給你。」
      (2)同日下午1時1分許之通話內容為：
      「A：到了。
        B：好，等一下哦。」
      此有上開行動電話於97年6 月21日之通訊監察譯文在卷可
      稽（見偵查卷第59之1 頁），上開通話內容與證人張微萍
      之證詞均能相互佐證，證人張微萍於97年6 月21日向被告
      購買一千元之海洛因，且先支付現金五百元，其餘以行動
      電話ＳＩＭ卡質押之方式供擔保，堪信為真實。
  ３、就97年6 月23日販賣第一級毒品海洛因予張微萍部分─
      上開事實，業據證人張微萍於原審審理時證稱：我於97年
      6 月23日向被告拿八一（按：即八分之一錢），也就是三
      千元的海洛因，地點在被告住家樓下，我在被警察查獲前
      欠被告一個八一，應該就是指這次購買海洛因的所欠等語
      （見原審訴字卷第74頁、第79頁、第130 頁），而張微萍
      使用之0000000000行動電話，曾於97年6 月23日與被告使
      用之0000000000號行動電話聯絡，其中：
      (1)該日中午12時27分許之通話內容為：
      「A（即張微萍）：我跟你拿500好不好？
        B（即被告）：那你那個呢？
        A：晚點拿給你。
        B：就先500的喔，你電話卡等錢拿給我再給你。
        A：好。
        B：那你到了打給我。
        A：看能不能多弄一點。
        B：可能不行哦。
        A：還是你可以再讓我差500，晚上再一起給你。
        B：這樣就一千囉。
        A：好，今天會給你。」
      (2)同日中午12時36分許之通話內容為：
      「A：我到了。
        B：好。」
      (3)同日下午5時55分許之通話內容為：
      「A：我是妹仔，我現在拿錢過去給你，讓你請一點點好
           不好。
        B：那一點點而已哦，三千嗎？
        A：先拿兩千給你，一千再晚一點。
        B：好，掰。」
      有各該行動電話97年6月23日之通訊監察譯文在卷可稽（
      見偵查卷第59之1 頁），通話內容與證人張微萍之證詞均
      能相互佐證，堪信為真實。
  ４、就97年6 月25日販賣第一級毒品海洛因予張微萍部分─
      上開事實，業據證人張微萍於原審審理時證稱：我與被告
      於97年6 月25日通訊監察譯文中之對話內容就是我向被告
      拿毒品之對話內容，該次我購買一千元之海洛因，購買的
      價金有付清，地點一樣在被告住處樓下，也就是桃園市朝
      陽公園附近所購買等語（見原審訴字卷第78頁、第129 頁
      至第130 頁），而張微萍所使用之0000000000號行動電話
      與被告使用之0000000000行動電話，曾於97年6 月25日聯
      絡，其中：
      (1)上午11時29分許之通話內容為：
      「A（即張微萍）：我現在跟你拿一張好不好？
        B（即被告）：昨天的呢？
        A：昨天的我下午拿給你。
        B：好。
        A：我老公領錢，你知道『八一』怎麼出嘛？
        B：知道阿。
        A：好，到時候再跟你拿『八一』。
        B：好，到時候你再跟我講，你現在到了打給我。」
      (2)同日上午11時35分許聯絡，通話內容為：
      「A：我到了。」
      有上開行動電話97年6 月25日之通訊監察譯文在卷可稽（
      見偵查卷第60頁），通話內容與證人張微萍之證詞均能相
      互佐證，堪信為真實。
  ５、就97年6 月27日販賣第一級毒品海洛因予張微萍部分─
      上開事實，業據證人張微萍於原審審理時證稱：我於97年
      6 月27日下午，在桃園市○○路前向被告拿一小包海洛因
      ，我不知道實際重量，但有付清價金一千元，97年6 月27
      日下午1 時54分及3時5分的通訊監察譯文，就是我向被告
      拿海洛因之對話內容，「我拿一張喔」，是指拿的金額是
      一千元，我雖然多是買八分之一錢、價格三千元，但是因
      為我沒有錢，因此買一千元等語明確（見原審訴字卷第73
      頁、第76頁至第77頁、第130頁），且據被告供稱：00000
      00000 號行動電話是強亦維拿給我使用的等語明確（見偵
      查卷第71頁），而被告所使用之0000000000號及00000000
      00號行動電話與張微萍使用之0000000000號行動電話曾於
      97年6月27日聯絡，其中：
      (1)當日下午1時54分許之通話內容為：
      「A（即張微萍）：是我。
        B（即被告）：我知道，你一個小時後再打給我，我現
                     在要跟我兄仔拿而已。
        A：好。」
      (2)同日下午3時5分許之通話內容為：
      「B：你可以現在過來。
        A：有，我現在過去了。
        B：我要出門，快一點。
        A：好，我拿一張喔。
        B：好。」
      有各該行動電話之97年6 月27日通訊監察譯文在卷可稽（
      見偵查卷第60頁），通話內容與證人張微萍之證詞均能相
      互佐證，堪信為真實。
  ６、97年7 月3 日販賣第一級毒品海洛因予張微萍部分─
      上開事實，業據證人張微萍於偵查中及原審審理時證稱：
      我於97年7月3日晚間，先以其使用0000000000號行動電話
      ，撥打被告使用之0000000000號行動電話，約定在桃園縣
      桃園市○○路1 號，要向被告拿八分之一錢的海洛因，當
      天下午3 時22分被告電話中所說「可是你差我的要先給我
      啦」，意思就是我之前拿海洛因「八一」的錢還沒有給他
      ，要先給他，我到被告住處樓下還打一通電話告訴被告我
      到了、請被告下來，該通電話應該是通訊監察譯文漏錄，
      此次我有拿到毒品，也就是被警察查獲時在我身上查獲找
      到的0.57公克海洛因一小包，但當天我沒有錢，說要先欠
      著，因此還沒有給錢，我當天7時35分被警察查獲，7時44
      分應警方要求，有再以上開行動電話打電話給被告，通訊
      監察譯文中我說「我等一下拿六千給你，你再拿一個八一
      給我不對嗎？」被告回答說「我要現金啦」，我回答說「
      好阿，那我跟我老公講，九千對吧？」被告說「對阿」，
      我回答「好阿，那我拿九千給你，你拿一個八一下來」，
      是因為我之前欠被告一個八一，被警察查獲時我再跟被告
      拿一個八一，還沒有給錢，後來所警察又叫我打電話給被
      告，叫被告再拿一個八一下來，因此總共是九千元等語（
      見偵查卷第47頁，原審訴字卷第72頁至第75頁、第82頁至
      第83頁），而張微萍0000000000號行動電話曾與甲○○00
      00000000行動電話於97年7月3日聯繫，其中：
      (1)當日下午3時22分許通話內容為：
      「A（即張微萍）：你還在會面喔？
        B（即被告）：沒，我回到家了。
        A：阿現在有嗎？是要幾點？
        B：我不知道，他說晚一點會幫我拿過來。
        A：喔。
        B：可是你差我的要先給我啦。
        A：好，我知道。
        B：嗯，掰掰。」
      (2)同日下午6時59分許之通話內容為：
      「A:如果可以阿，幫我趕一下，我錢都收下來了。
        B：已經到了，我處理好你就可以過來了。
        A：是喔，二十分鐘後過去。」
      (3)同日下午7時44分通話內容為：
      「B：什麼時候拿過來。
        A：我現在拿過去然後你順便拿『八一』下來。
        B：錢呢？
        A：順便拿給你。
        B：你總共拿多少。
        A：6000阿。
        B：還要一個『八一』？
        A：對。
        B：不行。
        A：沒有阿，我等一下拿六千給你，你再拿一個『八一
           』給我不對嗎？
        B：我要現金啦。
        A：好阿，那我跟我老公講，九千對吧？
        B：對阿。
        A：好阿，那我拿九千給你，你拿一個『八一』下來。
        B：好。」
      有0000000000號行動電話與0000000000號行動電話於97年
      7月3日之通訊監察譯文存卷供參（見偵查卷第64頁至第65
      頁），通話內容與證人張微萍之證詞均能相互佐證，此外
      ，並有查獲當日自張微萍身上扣得之海洛因一包扣案可佐
      （見偵查卷第33頁），堪信為真實。
（三）被告雖一再稱其有拿毒品給張微萍，除了97年6 月27日、
      同年7月3日給張微萍的海洛因是自己現有的外，其餘都是
      在張微萍打電話後，才去向別人調給張微萍云云，然其於
      警詢時供稱：張微萍知道我有門路可以拿毒品，因此要我
      買毒品時也幫她買，97年7月3日這次是我第一次幫張微萍
      買毒品等語（見偵查卷第12頁至第13頁）；於偵查中及原
      審準備程序時供稱：我有將海洛因給張微萍，是張微萍請
      我幫忙調海洛因，日期只有97年6 月27日、同年7月3日，
      不是三次等語（見偵查卷第52頁，原審審訴字卷第21頁）
      ，被告就其幫張微萍購買毒品之次數，所述前後不一，顯
      見其上開所辯，應係事後臨訟卸責之詞，委不可採。況，
      依被告與張微萍在97年6月27日下午1時54分之通訊監察譯
      文所示，被告曾在通話中向張微萍提到：「我知道，你一
      個小時後再打給我，我現在要跟我兄仔拿而已」，另於97
      年7月3號下午6 時51分之通訊監察譯文中提到「應該是不
      會啦，我兄是請別人送過來，可能不夠，所以一直拖到現
      在」等語，證人張微萍於原審審理時就上開通話內容證稱
      ：我被警察查獲時，我說是被告賣毒品給我，但是因為被
      告小孩子很小，警察怕被告販賣毒品被收押，因此要我說
      是我請被告幫忙買的，但是通訊監察譯文上已經說得很清
      楚，至於上開通訊監察譯文，是我要向被告拿取毒品，被
      告說不夠，我並沒有叫被告向上手拿，我不知道被告向何
      人買毒品，也不知道被告以何價格向他人買毒品，亦未與
      被告談過買來的海洛因要如何分開包裝，我要買毒品會說
      請他幫我調，我確定是向被告購買毒品，而不是單純的調
      貨等語明確（見偵查卷第48頁至第49頁、第84頁，原審訴
      字卷第77頁至第78頁、第81頁至第82頁）。參以張微萍於
      原審第二次作證時，尚且還為被告向法院請求從輕量刑（
      見原審訴字卷第131 頁），益徵被告與證人張微萍間應確
      無仇怨，並無構陷誣指被告之動機，證人張微萍所為證言
      堪認與事實相符，自當採信。
（四）毒品海洛因係屬違禁物品，政府查緝甚嚴，對於販賣海洛
      因者尤須科以重度刑責，販賣海洛因既係違法行為，當非
      可公然為之，亦無公定價格，且分裝容易，份量亦可隨意
      增減，而每次買賣之價量，亦可能隨時依雙方關係深淺、
      資力、需求量及對行情之認知、來源是否充裕、品質是否
      較佳、查緝是否嚴謹、購買者被查獲時供述購買對象之可
      能風險之評估等情形，而異其標準，非可一概而論；又購
      買毒品者通常亦無法探知販毒者賺取利潤為何，是販賣毒
      品之利得，除被告坦承犯行或價量俱臻明確外，委難察得
      實情。倘被告始終不願供出利得若干，或片面供述不實之
      取得毒品價格，即無從以販賣罪名相繩，又豈是事理之平
      。本件被告否認犯罪，以致無從計算被告之實際利得，而
      販賣第一級毒品海洛因之法定刑為死刑或無期徒刑，苟非
      確有利益可圖，衡情被告應無甘冒重罪風險，鋌而走險與
      證人張微萍為毒品交易之理，被告主觀上具有營利之意圖
      ，至為灼然；被告固坦承自己在案發當時有施用毒品海洛
      因之習慣（此部分由檢察官另案偵查），並自承：我向上
      線拿半錢的重量，約1.6至1.8公克，價格為一萬元，我再
      分出張微萍的量，約八分之一錢，不含袋淨重重0.45公克
      ，含袋重量是0.57公克，價格為三千元等語（見偵查卷第
      50頁、第51頁、第70頁），被告向上線拿半錢之價格既為
      一萬元，則八分之一錢（即半錢×1/4 ）之價格即為二千
      五百元（即一萬元×1/4 ），被告卻供稱其分裝八分之一
      錢的海洛因予張微萍價格為三千元，亦與證人張微萍證述
      之情節相合，並有前揭通訊監察譯文存卷可佐，顯見在客
      觀上，被告確有從中獲取利益，每八分之一錢之利差即高
      達五百元之事實，亦足認定。再，審酌被告出售海洛因予
      張微萍共達五次之多，為警查緝之風險極高，被告豈有一
      再平白甘冒風險為人作嫁之可能？被告供稱其只是幫張微
      萍購買海洛因，並未賺取價差之說詞，實難令人信服。
（五）綜上所述，被告之辯解顯無可採，本件事證已臻明確，被
      告之犯行堪以認定，應予依法論科。
二、論罪與科刑
（一）按毒品危害防制條例第4條第1項業於98年5 月20日修正公
      布，而92年7月9日修正公布之同條例第36條雖明定：「本
      條例自公布後六個月施行。」然依其立法理由：「依本條
      例新修正之規定，法務部需會同衛生署成立審議委員會每
      三個月定期檢討調整毒品之分級及品項，而本次新增第四
      級毒品，有需要在新法施行前先經該審議會檢討後再調整
      公布，且依修正條文亦有必要再訂定相關子法及修正相關
      法規，以配合本條例之施行，故亦有需要預留適當緩衝期
      ，以利訂頒相關子法及相關法規之配合修正。」可知毒品
      危害防制條例第36條規定係因應92年7月9日該次修正而預
      留之緩衝期，是98年5 月20日修正公布之毒品危害防制條
      例條文，應無同法第36條之適用，而應回歸中央法規標準
      法之規定，於98年5 月22日施行。本件被告行為後，毒品
      危害防制條例第4條第1項業已修正，並於98年5 月20日公
      布，同年月22日施行，是被告犯後法律已有變更，修正前
      毒品危害防制條例第4條第1項規定為：「製造、運輸、販
      賣第一級毒品者，處死刑或無期徒刑；處無期徒刑者，得
      併科新臺幣一千萬元以下罰金。」修正後毒品危害防制條
      例第4條第1項則規定為：「製造、運輸、販賣第一級毒品
      者，處死刑或無期徒刑；處無期徒刑者，得併科新臺幣二
      千萬元以下罰金。」就其法定罰金刑部分，已由修正前「
      得併科新臺幣一千萬元以下罰金」更改為「得併科新臺幣
      二千萬元以下罰金」，是以修正前之毒品危害防制條例較
      有利於被告，自應適用修正前毒品危害防制條例第4條第1
      項之規定。
（二）罪名─核被告就附表二編號１至５所示行為，均係犯毒品
      危害防制條例第四條第一項之販賣第一級毒品罪。其犯前
      開五罪時所分別持有第一級毒品之低度行為，均應為其販
      賣毒品之高度行為所吸收，均不另論罪。
（三）數罪併罰─被告上開五個販賣毒品之犯行，均犯意各別，
      行為互殊，應予分論併罰。
（四）又按販賣第一級毒品罪之法定刑為「死刑或無期徒刑；處
      無期徒刑者，得併科新臺幣一千萬元以下罰金」，然同為
      販賣第一級毒品之人，其原因、動機不一，犯罪情節未必
      盡同，或有大盤毒梟者，亦有中、小盤之分，甚或僅止於
      吸毒者友儕間為求互通有無之有償轉讓者亦有之，其販賣
      行為所造成危害社會之程度自屬有異，法律科處此類犯罪
      ，所設之法定最低本刑卻同為「無期徒刑，得併科新臺幣
      一千萬元以下罰金」，不可謂不重。於此情形，倘依其情
      狀處以相當之有期徒刑，即足以懲儆，並可達防衛社會之
      目的者，自非不可依客觀之犯行與主觀之惡性二者加以考
      量其情狀，是否有可憫恕之處，適用刑法第59條之規定酌
      量減輕其刑，期使個案裁判之量刑，能斟酌至當，符合比
      例原則，本件被告如附表一各編號所示販賣第一級毒品之
      行為，所為自屬非是，惟衡其交易價額為一千元、三千元
      ，對照其所犯係法定刑為死刑或無期徒刑之重罪，法重情
      輕，客觀上足以引起一般人之同情，其等犯罪情狀顯可憫
      恕，若處以被告最低刑度無期徒刑，與社會永久隔絕，猶
      嫌過重，爰依刑法第59條規定酌量減輕其刑。
（五）再按毒品危害防制條例第17條（修正後為同條第1 項）雖
      就犯販賣第一級毒品等罪之人供出毒品來源者定有減輕、
      免除其刑之規定，然修正前之規定為「供出毒品來源，因
      而破獲者」，修正後規定為「供出毒品來源，因而查獲其
      他正犯或共犯者」，二相比較，均以破獲或查獲毒品來源
      為要件。經查，被告雖供出其係向林志強購買毒品，惟並
      未進而查獲，此有林志強之本院被告前案紀錄表在卷可稽
      ，尚不得依前揭規定減輕、免除其刑，併此敘明。
三、原審以被告之罪證明確，適用毒品危害防制條例第4條第1項
    、第19條第1項、刑法第11條（前段）、第59條、第51條第5
    款規定，並審酌被告視政府反毒政策及宣導如無物，意圖營
    利而販賣第一級毒品海洛因給他人施用，影響所及，非僅他
    人之生命、身體將可能受其侵害，社會、國家之法益亦不能
    免，為害之鉅，當非個人一己之生命、身體法益所可比擬，
    於法院審理時仍飾詞圖卸其責，所為本應受有相當程度之刑
    事非難，惟另考量經查獲之販賣次數及金額均屬有限等一切
    情狀，酌情各量處如附表二編號１至５號所示之有期徒刑，
    並定其應執行有期徒刑二十年；並說明被告於如附表一編號
    １、３、４所示之販賣毒品所得之五百元、一千元、一千元
    ，核屬被告本件犯罪所得之物，雖未扣案，仍應依同條例第
    19 條第1項規定諭知沒收，如全部或一部不能沒收時，以其
    財產抵償之，另扣案0000000000號行動電話，為強亦維交付
    被告使用，並非被告所有之物，未扣案之0000000000號行動
    電話，並無證據證明為被告所有之物，業據證人張微萍證述
    ：我會請被告幫忙拿毒品是因為她是阿強的女友，我打阿強
    電話，剛好是被告接聽等語甚詳（見原審訴字卷第77頁），
    且經被告供陳在卷（見偵查卷第71頁，原審訴字卷第86頁）
    ，並有0000000000號行動電話申辦人查詢結果在卷可證（見
    原審訴字卷第95頁），至扣案海洛因三包、葡萄糖一小包、
    削尖吸管二支等物，並無證據證明係供本案犯罪所用之物，
    均不為沒收之諭知，其認事用法並無不當，量刑亦屬適當。
四、被告不服原判決提起上訴，以：被告行為並非販賣，僅係單
    純替張微萍調貨，且被告並無任何利潤可圖，原審認事用法
    顯有違誤等語為由。然查，被告之辯解業經本院一一駁斥如
    上，被告的行為確係販賣毒品，且每八分之一錢重之海洛因
    即賺取張微萍五百元之價金事實，業已說明如上，尚不能以
    被告之指摘，即謂其行為未構成販賣毒品犯行。被告之上訴
    意旨，為無理由，應予駁回。
、據上論斷，應依刑事訴訟法第368條，判決如主文。
本案經檢察官劉異海到庭執行職務。
中    華    民    國    99    年    5     月    31    日
                  刑事第十三庭  審判長法  官  曾德水
                                      法  官  崔玲琦
                                      法  官  遲中慧
以上正本證明與原本無異。
如不服本判決，應於收受送達後10日內向本院提出上訴書狀，其
未敘述上訴之理由者並得於提起上訴後10日內向本院補提理由書
（均須按他造當事人之人數附繕本）「切勿逕送上級法院」。
                                      書記官  陳韋杉
中    華    民    國    99    年    5     月    31    日
附錄本案論罪科刑法條全文：
修正前毒品危害防制條例第4條第1項
I  製造、運輸、販賣第一級毒品者，處死刑或無期徒刑；處無
    期徒刑者，得併科新臺幣一千萬元以下罰金。
 附表一：
┌──┬───┬──────┬──────┬─────────────┬─────────┐
│編號│買受人│交易時間    │交易地點    │聯絡方式                  │交易之毒品及數量  │
├──┼───┼──────┼──────┼─────────────┼─────────┤
│ １ │張微萍│97年6 月21日│甲○○住家樓│張微萍以其使用之0000000000│價值一千元之第一級│
│    │      │            │下          │號行動電話撥打甲○○使用之│毒品海洛因一包，楊│
│    │      │            │            │0000000000行動電話。      │芸倩得款五百元。  │
├──┼───┼──────┼──────┼─────────────┼─────────┤
│ ２ │張微萍│97年6 月23日│甲○○住家樓│張微萍以其使用之0000000000│價值三千元之第一級│
│    │      │            │下          │號行動電話撥打甲○○使用之│毒品海洛因一包（約│
│    │      │            │            │0000000000行動電話。      │八分之一錢），張微│
│    │      │            │            │                          │萍尚未支付價金。  │
├──┼───┼──────┼──────┼─────────────┼─────────┤
│ ３ │張微萍│97年6 月25日│甲○○住家樓│張微萍以其使用之0000000000│價值一千元之第一級│
│    │      │            │下          │號行動電話撥打甲○○使用之│毒品海洛因一包，楊│
│    │      │            │            │0000000000行動電話。      │芸倩得款一千元。  │
├──┼───┼──────┼──────┼─────────────┼─────────┤
│ ４ │張微萍│97年6 月27日│桃園市○○路│張微萍以其使用之0000000000│價值一千元之第一級│
│    │      │下午        │前          │號行動電話撥打甲○○使用之│毒品海洛因一包，楊│
│    │      │            │            │0000000000行動電話；甲○○│芸倩得款一千元。  │
│    │      │            │            │再以其使用之0000000000行動│                  │
│    │      │            │            │電話撥打張微萍使用之      │                  │
│    │      │            │            │0000000000行動電話。      │                  │
├──┼───┼──────┼──────┼─────────────┼─────────┤
│ ５ │張微萍│97年7 月3 日│桃園縣桃園市│張微萍以其使用之0000000000│價值三千元之第一級│
│    │      │晚間        │和平路1 號  │號行動電話撥打甲○○使用之│毒品海洛因一包，張│
│    │      │            │            │0000000000號行動電話。    │微萍尚未給付價金。│
└──┴───┴──────┴──────┴─────────────┴─────────┘
 附表二：
┌──┬──────────┬─────────────────┬────────────┐
│編號│所犯法條            │所犯之罪及所處之刑                │犯罪所得財物            │
├──┼──────────┼─────────────────┼────────────┤
│ １ │修正前毒品危害防制條│甲○○販賣第一級毒品，處有期徒刑拾│未扣案之新臺幣伍佰元沒收│
│    │例第4 條第1 項      │伍年貳月。                        │，如全部或一部不能沒收時│
│    │                    │                                  │，以其財產抵償之。      │
├──┼──────────┼─────────────────┼────────────┤
│ ２ │修正前毒品危害防制條│甲○○販賣第一級毒品，處有期徒刑拾│                        │
│    │例第4 條第1 項      │伍年貳月。                        │                        │
│    │                    │                                  │                        │
├──┼──────────┼─────────────────┼────────────┤
│ ３ │修正前毒品危害防制條│甲○○販賣第一級毒品，處有期徒刑拾│未扣案之新臺幣壹仟元沒收│
│    │例第4 條第1 項      │伍年貳月。                        │，如全部或一部不能沒收時│
│    │                    │                                  │，以其財產抵償之。      │
├──┼──────────┼─────────────────┼────────────┤
│ ４ │修正前毒品危害防制條│甲○○販賣第一級毒品，處有期徒刑拾│未扣案之新臺幣壹仟元沒收│
│    │例第4 條第1 項      │伍年貳月。                        │，如全部或一部不能沒收時│
│    │                    │                                  │，以其財產抵償之。      │
├──┼──────────┼─────────────────┼────────────┤
│ ５ │修正前毒品危害防制條│甲○○販賣第一級毒品，處有期徒刑拾│                        │
│    │例第4 條第1 項      │伍年貳月。                        │                        │
└──┴──────────┴─────────────────┴────────────┘

司法院資訊處製作；財團法人民間司法改革基金會備份。
